最　高　行　政　法　院　裁　定
                                      100年度裁字第634號
聲  請  人　李新星
訴訟代理人　卓隆燁
上列聲請人與相對人財政部臺北市國稅局間綜合所得稅事件，對
於中華民國99年11月4日本院99年度裁字第2645號裁定，聲請再
審，本院裁定如下：
　　主  文
再審之聲請駁回。
再審訴訟費用由聲請人負擔。
　　理  由
一、按裁定已經確定，而有行政訴訟法第273條之情形者，始得
    對之聲請再審，同法第283條定有明文。又行政訴訟法第273
    條第1項第1款所謂適用法規顯有錯誤者，係指原裁判所適用
    之法規與該案應適用之法規相違背或與解釋、判例有所牴觸
    者而言。至於法律上見解之歧異，當事人對之縱有爭執，要
    難謂為適用法規顯有錯誤，而據為再審之理由。
二、本件聲請人因民國（下同）94年度綜合所得稅事件，經臺北
    高等行政法院以99年度簡字第384號判決（下稱原審判決）
    駁回後，提起上訴，復經本院99年度裁字第2645號裁定（下
    稱原確定裁定）駁回，聲請人猶未甘服，對原確定裁定以其
    有行政訴訟法第273條第1項第1款規定適用規顯有錯誤之事
    由聲請再審，其聲請意旨略以：(一)聲請人業已於上訴狀，就
    涉及原則性法律見解之處具體說明，依行政訴訟法第244條
    之規定提起上訴，惟上訴審並無具體表明申請人所提主張有
    何不符之情形下，僅以聲請人所陳理由並無涉及法律見解具
    有原則性為由，逕予裁定駁回。(二)聲請人業於上訴狀理由狀
    說明舉證責任為相對人之責任，然前訴訟程序原審判決未依
    職權究明租賃車輛為保險業務員招攬業務所必須，僅以聲請
    人未能證明租賃車輛係為公務使用為由，即遽予核認租賃車
    輛為私人使用。(三)聲請人業於上訴狀理由狀說明前訴訟程序
    原審判決未依職權審酌臺灣臺北地方法院檢察署檢察官偵查
    事證及其不起訴處分書之認定，惟原確定裁定僅以不起訴處
    分書非為確定判決為由，而逕予裁定駁回，違反本院32年判
    字第18號判例及司法院釋字第392號解釋。(四)原審判決未依
    職權審酌財政部賦稅署96年12月18日台稅一發字第09604554
    530號函之適當性，僅以本件扣繳稅款係在本件調查基準日
    後始補行扣繳為由，否准將該已依法繳納之扣繳稅額減除，
    聲請人業已於上訴理由狀中說明，惟原確定裁定仍以本件扣
    繳稅款係在本件調查基準日後始補行扣繳為由，顯然違反法
    律保留原則及平等原則。(五)原審判決未依職權審酌行政罰法
    第24條規定「一行為不二罰」原則及行為時稅捐稽徵法第44
    條但書規定，僅以行為主體不同為由，認定不能拘束本案，
    聲請人業已於上訴理由狀中說明，惟原確定裁定以行為主體
    不同為由，自應受二次違章評價，即有適用法規顯有錯誤之
    再審事由等語。
三、本院查：原確定裁定係以該訴訟事件依其所陳述理由，並無
    所涉及之法律見解具有原則性之情事，聲請人提起上訴，不
    應許可，而予以駁回，並論明本院32年判字第18號判例係謂
    ：「司法機關所為之確定判決，其判決中已定事項，若在行
    政上發生問題時，行政官署不可不以之為既判事項而從其判
    決處理，此為行政權與司法權分立之國家一般通例。」係闡
    述法院之確定判決所認定事項對行政機關之效力。惟聲請人
    所主張者，乃臺灣臺北地方法院檢察署檢察官96年度偵字第
    2347號不起訴處分書之認定，其既非法院之確定判決；且行
    政法院應本於調查所得自行認定事實，不受刑事判決所認定
    事實之拘束，復經本院著有44年判字第48號判例可資參照；
    又聲請人係因構成所得稅法第110條第1項規定之漏報而遭處
    以罰鍰之行政罰，核與永達公司負責人另因違反扣繳義務所
    受行政罰，其違規行為及行為主體均不相同，自無一行為不
    二罰規定之適用甚明；至聲請人有無過失則屬事實認定問題
    等語。觀諸前開聲請再審意旨無非指摘原確定裁定之理由不
    備，並以其對有關一行為不二罰原則、漏稅額之計算、本院
    32年判字第18號判例與司法院釋字第392號解釋適用之歧異
    見解，指摘原確定裁定適用法律不當，揆諸首揭說明，自非
    屬適用法規顯有錯誤之範疇。聲請再審意旨仍執前詞，請求
    廢棄原確定裁定，難認有理，應予駁回。至聲請人對原判決
    提起再審之訴部分，本院另為移送之裁定，附此敘明。
四、據上論結，本件聲請為無理由。依行政訴訟法第283條、第2
    78條第2項、第104條、民事訴訟法第95條、第78條，裁定如
    主文。
中　　華　　民　　國　　100　 年　　3　　 月　　10　　日
                    最高行政法院第二庭
                        審判長法官　高　啟　燦
                              法官　黃　合　文
                              法官　鄭　忠　仁
                              法官　劉　介　中
                              法官　陳　鴻　斌

以  上  正  本  證  明  與  原  本  無  異
中　　華　　民　　國　　100　 年　　3　　 月　　11　　日
　　　　　　　　　　　　　　　書記官　邱　彰　德